臺灣士林地方法院刑事判決
                                    110年度審訴字第383號
公  訴  人  臺灣士林地方檢察署檢察官
被      告  林瑞昌  民國00年00月0日生
指定辯護人  本院公設辯護人姜惠如



上列被告因違反毒品危害防制條例案件，經檢察官提起公訴（10
9 年度偵字第19089號），本院判決如下：
    主  文
林瑞昌販賣第三級毒品，未遂，處有期徒刑壹年拾月。緩刑貳年
，緩刑期間付保護管束，並應向指定之政府機關、政府機構、行
政法人、社區或其他符合公益目的之機構或團體，提供玖拾小時
之義務勞務。
扣案內裝含有第三級毒品「4-甲基甲基卡西酮」成分之飲料包拾
包（其中五包合計驗前總淨重三十一點一五公克，餘五包合計驗
前總淨重一十三點五０公克）、IPHONE 7 Plus 行動電話壹支，
均沒收。
    事  實
一、林瑞昌明知「4-甲基甲基卡西酮」係違禁之毒品，不得隨意
    販賣，仍意圖營利，基於販賣上開第3 級毒品之犯意，於民
    國109 年11月2 日，利用手機通訊軟體「Telegram」，以「
    Lv買家」之暱稱，在「地下交易所」公開群組內，張貼販賣
    毒品之隱喻廣告，嗣因網路巡邏警員發現可疑，乃喬裝買家
    ，於109 年11月4 日上午11時43分許，與林瑞昌透過前開通
    訊軟體交談後，雙方議定於稍後時間，由林瑞昌以新臺幣（
    下同）4500元價格，販賣10包內裝含有上開第3 級毒品成分
    粉末之飲料包給喬裝員警，而著手販賣前開毒品。當日（11
    月4 日）晚間11時45分許，林瑞昌依約前往臺北市○○區○○○
    路0 段000 號前，與喬裝警員從事前開毒品交易時，為警員
    表明身分而當場查獲，現場並扣得林瑞昌所有供本件販賣毒
    品所用之10包含毒飲料包（其中5 包合計驗前總淨重約31.1
    5 公克，推估「4-甲基甲基卡西酮」驗前總純質淨重約1.24
    公克；餘5 包合計驗前總淨重約13.50 公克，推估「4-甲基
    甲基卡西酮」驗前總純質淨重約1.08公克），及其持以刊登
    販毒廣告、與員警聯繫交易細節所用之IPHONE 7 PLUS行動
    電話1 支，林瑞昌始未得逞。
二、案經臺北市政府警察局內湖分局移送臺灣士林地方檢察署檢
    察官偵查起訴。
    理  由
一、證據能力部分：
（一）後引警員出具之職務報告，係其在審判外以書面所為之陳
      述，屬於傳聞證據，惟被告除認罪外，與辯護人並均表示
      對上開報告的證據能力無意見等語，本院審酌上開報告作
      成時之情狀，亦認為適當，依刑事訴訟法第159 條之5 第
      1 項規定，上開報告應有證據能力。
（二）後述之其餘證據依法原則上均有證據能力，被告與辯護人
      亦未對其證據能力有何抗辯，參酌最高法院97年度台上字
      第1069號判決意旨，此部分證據具有證據能力之法律依據
      ，即不再贅，附此敘明。
二、訊據被告林瑞昌坦承上揭販賣第3 級毒品未遂之犯行不諱，
    並有其在群組內刊登之廣告、與員警對話之翻拍截圖、警員
    事後出具之職務報告各1 份附卷（偵查卷第45頁至第47頁、
    第51頁），及被告所有供本案販賣所用之10包含毒飲料包、
    IPHONE 7 PLUS 行動電話1 支扣案可資佐證；又扣案之10包
    飲料包共分紫、紅花色包裝與黑色猩猩抽煙圖樣包裝兩種，
    經內政部警政署刑事警察局分別隨機抽樣1 包鑑定結果，其
    內裝粉末均檢出有「4-甲基甲基卡西酮」第3 級毒品成分無
    誤，前者合計驗前總淨重約31.15 公克，純度約4%，推估「
    4-甲基甲基卡西酮」驗前總純質淨重約1.24公克，後者合計
    驗前總淨重約13.50 公克，純度約8%，推估「4-甲基甲基卡
    西酮」驗前總純質淨重約1.08公克等情，並有該署110 年1
    月27日刑鑑字第1098038181號鑑定書1 份在卷可憑（偵查卷
    第149 頁至第150 頁），綜上，足認被告前開自白屬實，可
    以採信。被告在檢察官偵查中自承：伊所販賣的10包飲料包
    ，係伊於10月底某日中午，在新北市中和區中山路2 段某統
    一超商旁之防火巷內，以總價2500元購入的等語（偵查卷第
    131 頁），對照被告與警員約定之交易價格為10包4500元而
    言，顯然其低價高賣，有藉此從中獲利之不法意圖，亦堪認
    定，綜上所述，本件事證明確，被告犯行洵堪認定，應依法
    論科。
三、論罪科刑部分：
（一）按「4-甲基甲基卡西酮」係毒品危害防制條例第2 條第2
      項第3 款列管之第3 級毒品，依法不得隨意販賣，故被告
      未經許可，擅自對外販售含有上開毒品成分粉末之飲料包
      ，即應依律處罰。
（二）核被告所為，係犯毒品危害防制條例第4 條第6 項、第3
      項之販賣第3 級毒品未遂罪；其意圖販賣而持有第三級毒
      品之低度行為，為販賣之高度行為所吸收，不另論罪。被
      告在與喬裝警員約定交易扣案之10包含毒飲料包時，即已
      著手於販毒，然在交易時因警員當場表明身分而被查獲，
      致本次毒品交易未能成功，故僅止於未遂，爰依刑法第25
      條第2 項規定減輕其刑；又被告在偵審中均自白前開犯罪
      ，依毒品危害防制條例第17條第2 項規定，應遞減其刑。
（三）辯護人雖為被告辯稱略以：被告為單親，母親無業，因無
      法覓得正當工作，始意圖販毒牟利，請考量被告縱然交易
      成功，亦獲利不多，又係一時失慮，應屬可憫，請依刑法
      第59條規定減輕其刑等語，惟刑法第59條酌量減輕其刑之
      規定，必須犯罪另有特殊之原因或環境，在客觀上足以引
      起一般同情，認為即予宣告法定最低刑期尤嫌過重者，始
      有其適用（最高法院45年台上字第1165號、51年度台上字
      第899 判例參照），茲查，細繹被告之犯罪動機，不過為
      圖獲利而已（偵查卷第87頁），其又未能陳明有何求職不
      能或不易之特殊障礙，或有何需款孔急之特殊情狀，即難
      認其有何可憫之處，參以被告經適用前述未遂與自白規定
      減刑後，所能量處之刑已可與其犯罪的不法內涵相當，應
      無所謂法重情輕，「宣告最低刑期尤嫌過重」之情形可言
      ，故無再適用刑法第59條酌減其刑之必要，是辯護人上揭
      所辯，尚無可採。至被告固於警詢及偵訊時供稱其本案犯
      行之毒品來源為「楊○銘」，並指認其照片等語（偵查卷
      第19頁、第35頁至第40頁、第131 頁至第133 頁），惟本
      案未能因被告之供述因而查獲其他正犯或共犯，此有臺北
      市政府警察局內湖分局110 年5 月10日北市警內分刑字第
      1103011813號函在卷可佐（本院卷第37頁），尚難認符合
      毒品危害防制條例第17條第1 項減免其刑規定之要件，附
      此敘明。
（四）爰審酌販賣、轉讓毒品乃毒害之源，其流毒他人，非僅對
      吸毒、用藥的不良風氣，予以推波助瀾，腐蝕作為社會基
      礎之國民健康，且直接危害受讓者之生命、身體法益，足
      使施用者為之傾家蕩產，甚至淪落盜賊娼妓，毀身敗家者
      ，所在多有，而我國政府為防止毒品、藥物氾濫，亦制訂
      有毒品危害防制條例、藥事法等特別規定，非但對轉讓毒
      品者施以刑罰，對販賣者更不惜科以重典，以資嚇阻，平
      日報章雜誌、電視媒體亦多方報導，呼籲國人不得販賣、
      轉讓毒品，然被告仍無視於上揭禁令，貪圖小利，甘犯重
      典，嘗試對外販毒牟利，其犯罪之動機、目的，均無可取
      ，本不宜輕縱，姑念被告並無相類之毒品犯罪前科，有其
      臺灣高等法院被告前案紀錄表在卷可考，本次販毒之數量
      不多，且尚未成功即被查獲，據被告所述，又係初犯，對
      社會造成之現實危害並不明顯，被告犯後始終坦承犯行，
      態度尚稱良好，另斟酌其生活經驗、家庭狀況與其他一切
      情狀，量處如主文所示之刑，以示懲儆。
四、沒收（含銷燬）處分：
（一）扣案之10包飲料包經抽驗其中2 包結果，內裝粉末確實含
      有第三級毒品4-甲基甲基卡西酮成分，已見前述，屬違禁
      物，應依刑法第38條第1 項規定沒收（最高法院100 年度
      第3 次刑事庭會議決議參照）。
（二）扣案之IPHONE7PLUS 行動電話1 支係被告所有，且係供其
      本案犯罪所用之物，此經被告自承在卷（偵查卷第17頁、
      本院卷第88頁），依毒品危害防制條例第19條第1 項規定
      沒收。
（三）至其餘扣案物與本案無關，無需沒收，併此敘明。
五、末查，被告並無前科，有上開前案紀錄表可考，此次一時失
    慮，致罹刑典，經此偵審教訓，應知警惕而無再犯之虞，本
    院因認上揭宣告刑以暫不執行為當，惟斟酌被告本次係故意
    犯罪，且係利用手機通訊軟體，在群組內公然張貼販賣毒品
    之隱喻廣告，即便此次販毒未遂，對於社會治安仍具有潛在
    危害，故不宜全然無罰，以避免再犯，爰諭知被告緩刑2 年
    ，並附加緩刑條件如主文所示；被告因需按緩刑條件提供相
    當勞務，故依同法第93條第1 項第2 款規定，在緩刑期間內
    一併諭知保護管束；如於本案緩刑期間內違反上開緩刑條件
    ，且情節重大，足認原緩刑宣告難收其預期效果，並有執行
    刑罰之必要時，依刑法第75條之1 第1 項第4 款規定，仍得
    撤銷其緩刑，附此敘明。
據上論斷，應依刑事訴訟法第299 條第1 項前段，毒品危害防制
條例第4 條第6 項、第3 項、第17條第2 項、第19條第1 項，刑
法第11條、第25條第2 項、第38條第1 項、第74條第1 項第1 款
、第2 項第5 款，第93條第1 項第2 款，判決如主文。
本案經檢察官黃子宜提起公訴，檢察官林在培、蔡元仕到庭執行
職務。
中    華    民    國   110    年    10    月    13    日
                  刑事第九庭審判長法  官  李育仁
                                  法  官  陳秀慧
                                  法  官  陳彥宏 
以上正本證明與原本無異。　　　　　　　　　　　　　　　　 如不服本判決應於收受送達後 20 日內向本院提出上訴書狀，並
應敘述具體理由。其未敘述上訴理由者，應於上訴期間屆滿後
20 日內向本院補提理由書 (均須按他造當事人之人數附繕本 )
「切勿逕送上級法院」。
因疫情而遲誤不變期間，得向法院聲請回復原狀。
                                 書記官  李文瑜
中　　華　　民　　國　　110 　年　　10　　月　　18　　日
論罪法條：
毒品危害防制條例第4 條第3 項。
製造、運輸、販賣第三級毒品者，處 7 年以上有期徒刑，得併
科新臺幣 1 千萬元以下罰金。
毒品危害防制條例第4 條第6 項。
前五項之未遂犯罰之。